ACORDAO-COMPLETO-2357859

ACÓRDÃO DE RELAÇÃO

ACÓRDÃO DE RELAÇÃO 6174/2019 ATA 25/2019 - SEGUNDA CÂMARA

Acórdão 6174/2019-TCU-Segunda Câmara
Considerando que os presentes autos tratam de tomada de contas especial instaurada pelo Fundo Nacional de Desenvolvimento da Educação - FNDE em desfavor de Rivanda Farias de Oliveira, como então prefeita de São Cristovão - SE no período de 1/1/2013 a 2/6/2015, diante da parcial rejeição da prestação de contas inerente aos recursos repassados à referida municipalidade no âmbito do Programa Nacional de Alimentação Escolar - PNAE durante o exercício de 2014;
Considerando que o TC-Processo 008.246/2015-7 tramita no TCU e guardaria a parcial similaridade com o objeto da presente TCE, ao tratar de denúncia sobre irregularidades na gestão do PNAE em diversos municípios sergipanos, no período de 2014 a 2016, aí incluído o Município de de São Cristóvão, a partir da notícia sobre as fraudes em certames licitatórios com a participação de empresários e de servidores municipais, tendo motivado a renúncia da então prefeita em 1/6/2015;
Considerando que, ante o possível desfecho da aludida denúncia pela eventual subsistência de dano ao erário, pode ocorrer a conversão do referido processo de denúncia em tomada de contas especial; 
Considerando, dessa forma, que se mostraria indicado o sobrestamento do presente processo, até a apreciação definitiva do TC-Processo 008.246/2015-7, com vistas a prevenir a ocorrência de decisões contraditórias ou superpostas no âmbito do TCU, ante os potenciais prejuízos à efetividade do controle externo;
Considerando, enfim, que está neste sentido o parecer da unidade técnica acostado à Peça 28;
Os Ministros do Tribunal de Contas da União, reunidos em Sessão de 2ª Câmara, ACORDAM, por unanimidade, com fundamento no art. 143, inciso V, e 157, do Regimento Interno do TCU, aprovado pela Resolução nº 246, de 2011, e no art. 47 da Resolução TCU nº 259, de 2014, em sobrestar o presente processo até a decisão definitiva de mérito a ser prolatada no âmbito do TC Processo 008.246/2015-7 (denúncia) , sem prejuízo de determinar que a unidade técnica submeta a presente TCE ao Ministro-Relator no prazo de 180 (cento e oitenta) dias, caso a referida denúncia não tenha sido apreciada pelo TCU dentro desse prazo, de acordo com os pareceres emitidos nos autos:
1. Processo TC-Processo 005.752/2019-1 (TOMADA DE CONTAS ESPECIAL) 
	1.1. Responsável: Rivanda Farias de Oliveira (CPF XXX.752.315-XX) .
	1.2. Entidade: Município de São Cristóvão - SE.
	1.3. Relator: Ministro-Substituto André Luís de Carvalho.
	1.4. Representante do Ministério Público: não atuou.
	1.5. Unidade Técnica: Secretaria de Controle Externo de Tomada de Contas Especial (Secex/TCE) .
	1.6. Representação legal: não há.
	1.7. Determinações/Recomendações/Orientações: não há.

Segunda Câmara

Município de São Cristóvão - SE.

Rivanda Farias de Oliveira (CPF XXX.752.315-XX).

ACORDAO-COMPLETO-2545864

Acórdão 4489/2022 - Segunda Câmara

ACORDAO-COMPLETO-2520526

Acórdão 2666/2022 - Segunda Câmara

ANDRÉ DE CARVALHO

não há.

Não atuou.

TOMADA DE CONTAS ESPECIAL (TCE)

Secretaria de Controle Externo de Tomada de Contas Especial (Secex/TCE).